



Pedro Esgardo León Alva

PROFESOR DE COMPUTACIÓN e INFORMATICA

EXPERIENCIA PROFESIONAL

- IESTP "TRUJILLO" DOCENTE julio 2002 – actualidad
- PRONAFCAP ITEM 18 ISPP "INDOAMERICA" Administrador de Plataforma Virtual.
 abril 2009 a octubre 2009
- PRONAFCAP ITEM 15 IESPP "INDOAMERICA" Administrador de Plataforma Virtual.
 marzo 2011 a octubre 2011

CURSOS DE CAPACITACIÓN

- Nombre del curso: ESTRUCTURA e IMPLEMENTACIÓN DE AULAS VIRTUALES EN MOODLE
 - Gerencia Regional de Educación La Libertad Fecha: De julio a noviembre 2020
- Nombre del curso: DISEÑO y DESARROLLO WEB
 Instituto de Educación Superior Tecnológico Privado Abaco
 Fecha: febrero a mayo 2022
- Nombre del curso: ADMINISTRACIÓN BASE DE DATOS CON SQL-SERVER
 - Instituto de Educación Superior Tecnológico Privado Abaco Fecha: febrero a abril 2023
- Nombre del curso: DESARROLLO DE APLICACIONES WEB CON JAVA
 - Instituto de Educación Superior Tecnológico Privado Abaco Fecha: enero a mayo 2023
- Nombre del curso: DESARROLLO DE APLICACIONES WEB CON PHP y MYSQL
 - Instituto de Educación Superior Tecnológico Privado Abaco Fecha: febrero abril 2023

PERFIL PROFESIONAL

Docente especializado en Computación e Informática con sólida formación técnica y experiencia en la enseñanza a nivel de educación superior tecnológica. Competente en áreas como programación, bases de datos, redes, seguridad informática, sistemas operativos, desarrollo web y ofimática avanzada. Capacitado para planificar y conducir sesiones formativas alineadas a competencias, utilizando metodologías activas y herramientas digitales actualizadas.

Comprometido con la formación integral de estudiantes técnicos, fomentando el pensamiento crítico, la resolución de problemas y la aplicación práctica de conocimientos en entornos laborales reales. Manejo efectivo de plataformas de gestión de aprendizaje (LMS), entornos virtuales de simulación y evaluación por competencias. Proactivo, adaptable a los cambios tecnológicos, y con vocación por contribuir a la calidad y pertinencia de la educación técnica profesional.



CONTACTO

Email: pleonalva@iestp-trujillo.edu.pe

EDUCACIÓN

- LICENCIADO EN MATEMÁTICA Universidad Nacional de Truiillo
- MAESTRIA EN TECNOLOGÍAS DE LA INFORMACIÓN e INFORMÁTICA EDUCATIVA
 Universidad Nacional Pedro Ruíz Gallo
- ESTUDIOS CONCLUIDOS DE DOCTORADO EN GESTIÓN y DOCENCIA UNIVERSITARIA
 Universidad Privada San Pedro